【裁判字號】    90,易,209
【裁判日期】    900904
【裁判案由】    贓物
【裁判全文】
臺灣苗栗地方法院刑事判決                            九十年度易字第二九號
    公  訴  人  臺灣苗栗地方法院檢察署檢察官
    被      告  丙○○
    選任辯護人  林思銘
右列被告因贓物案件，經檢察官提起公訴（九十年度偵字第一八五號），本院判決如
左：
    主  文
丙○○收受贓物，累犯，處有期徒刑肆月，如易科罰金，以參佰元折算壹日。
    事  實
一、丙○○前因竊盜案件，經判處有期徒刑六月確定，甫於民國八十六年十一月二十
    三日執行完畢。猶不知悔改，明知甲○○所駕駛，車牌號碼ＮＶ─０九五二號、
    引擎號碼Ａ３Ｖ０８３０７號三陽牌自用小客車為甲○○竊取之贓物（該車原係
    乙○○所有，於八十九年九月十五日三時許，在新竹市○○街一六一號前遭甲○
    ○竊取，甲○○另案提起公訴），竟於八十九年九月十五日五時四十分許，在苗
    栗縣苗栗市新英里六鄰新英七六號米南汽車旅館前，予以收受使用，嗣於同年月
    日五時五十分許，為警在米南汽車旅館內當場查獲。
二、案經臺灣苗栗地方法院檢察署檢察官自動檢舉偵查起訴。
    理  由
一、訊據被告丙○○雖坦承向甲○○借用上開小客車，惟矢口否認知為贓物，辯稱：
    甲○○未告知伊車主為誰，伊不知道該車係贓車云云。惟查，上開小客車係甲○
    ○竊盜所得之贓物，業據甲○○於警訊中供承不諱，復有被害人乙○○於警訊中
    指述被害情節及被害人出具之贓物認領保管單各一紙在卷可佐；另從卷內所附之
    十六幀照片觀之，上開小客車後車窗、車門、保險絲盒均遭毀損破壞，車門鎖、
    電源鎖、方向盤下之鎖亦遭破壞，且置於車內駕駛座下方之地毯上，常人見之豈
    有不懷疑該車乃一贓車之理？參以被告於警訊中亦自承甲○○平日以騎車為主，
    甚少開車，而今甲○○卻有車借予被告，被告怎會無所懷疑？再者，被告於見警
    察時拔腿就跑，足見其有贓物之認知心虛才有如此自然反應，從而足認甲○○於
    警訊時所稱被告不知上開小客車係贓物一節，顯係迴護被告之詞，而被告所辯亦
    屬卸責之詞，不足採信，其上開犯行，應堪認定。
二、核被告所為，係犯刑法第三百四十九條第一項之收受贓物罪。被告前因竊盜案件
    ，經法院判處有期徒刑六月確定，甫於八十六年十一月二十三日執行完畢，此有
    本台灣高等法院被告全國前案紀錄表在卷可稽，其於有期徒刑執行完畢後，五年
    內再犯本件有期徒刑以上之罪，為累犯，依刑法第四十七條規定加重其刑。爰審
    酌上情、被告犯罪後之態度及其他等一切犯罪情狀，量處如主文所示之刑並諭知
    易科罰金之折算標準。
據上論斷，應依刑事訴訟法第二百九十九條第一項前段，刑法第三百四十九條第一項
、第四十七條、第四十一條第一項前段，罰金罰鍰提高標準條例第一條前段、第二條
，判決如主文。
本案經檢察官 陳 佞 如 到庭執行職務
中    華    民    國    九十    年      九      月        四      日
                                      台灣苗栗地方法院刑事第一庭
                                          法  官  林  誌  誠
右正本證明與原本無異。
如不服本判決，應於送達後十日內向本院提出上訴狀(須附繕本)，上訴於台灣高等
法院台中分院。
                                          書記官  蕭  榮  峰
中    華    民    國    九十    年      九      月        四      日
附錄論罪科刑法條
刑法第三百四十九條第一項
收受贓物者，處三年以下有期徒刑、拘役或五百元以下罰金。


司法院資訊處製作；財團法人民間司法改革基金會備份。
